【裁判字號】    94,中簡上,739
【裁判日期】    950125
【裁判案由】    竊盜
【裁判全文】
臺灣臺中地方法院刑事判決           94年度中簡上字第739號
上  訴  人  臺灣臺中地方法院檢察署檢察官
被      告  丙○○
上列上訴人因被告犯竊盜案件，不服本院台中簡易庭於中華民國
九十四年九月八日所為之九十四年度中簡字第二四四０號第一審
簡易判決（聲請簡易判決處刑案號：臺灣臺中地方法院檢察署九
十四年度速偵字第三二五一號），提起上訴，並經該署檢察官移
送併辦（九十四年度偵字第一四五五八、一五五二七號），本院
管轄之合議庭依通常程序審理並為第一審判決如下：
    主    文
原判決撤銷。
丙○○連續竊盜，累犯，處有期徒刑柒月。扣案之機車鑰匙貳支
均沒收。
    犯罪事實
一、丙○○於民國九十三年八月因竊盜案件，經本院於九十三年
    九月二十四日以九十三年度中簡字第二三四一號（原審誤載
    為二三一四號）判處有期徒刑五月確定，嗣於九十四年二月
    二十三日經通緝到案入監執行，於九十四年三月三十日易科
    罰金而執行完畢出監。詎猶不知悔改，因復基於意圖為自己
    不法所有之概括犯意，連續為下列竊盜行為：
（一）於九十四年七月二十日上午八時許，在台中市○○路二巷
      十一號前，以路邊拾得他人所棄置之機車鑰匙一支，竊取
      丁○○所使用管理之車牌號碼ＥＺＮ─７１９號輕型機車
      （為陳梨娟所有，由丁○○使用管理，價值約新台幣一萬
      元）一輛得手，嗣於九十四年八月十七日上午十一時許，
      丙○○騎乘上開贓車行經台中市○○區○○路一段三一五
      號前為警查獲。
（二）於九十四年八月二十二日凌晨二時許，在台中市○區○○
      街九十號前，以其前於九十四年八月二十一日在台中市○
      ○○街某便利商店前拾得他人所棄置之機車鑰匙一支，竊
      取甲○○所有停放於該處之車牌號碼ＲＶ６─２８８號輕
      型機車一輛，得手後供己騎用。嗣於九十四年八月二十六
      日下午五時五十分許，丙○○騎乘上開贓車行經台中市○
      區○○路與建國路口，為警查獲。
二、案經台中市警察局第五分局報請臺灣臺中地方法院檢察署檢
    察官偵查後聲請簡易判決處刑及台中市警察局第一分局報告
    臺灣臺中地方法院檢察署檢察官移送併辦。
    理    由
一、上開犯罪事實，業據被告丙○○於警詢及偵訊時坦承不諱，
    核與被害人丁○○、甲○○於警詢中指訴之情節相符，且有
    贓證物保管收據、贓物認領保管單、搜索、扣押筆錄、扣押
    物品目錄表、車輛失竊證明單、車輛尋獲通知單、車籍作業
    系統─查詢認可資料、車輛竊盜、車牌失竊資料個別查詢報
    表─查詢車輛認可資料、查獲照片、現場圖等附卷可稽，復
    有上開被告所有供竊盜用之機車鑰匙二支扣案可資佐證，足
    見被告之自白與事實相符，本件事證明確，被告犯行足堪認
    定。
二、核被告丙○○所為，係犯刑法第三百二十條第一項之普通竊
    盜罪。被告先後二次竊盜犯行，時間緊接，犯罪構成要件相
    同，顯係基於概括犯意而反覆為之，為連續犯，應依刑法第
    五十六條之規定論以一罪，並加重其刑。按檢察官就犯罪事
    實一部起訴者，其效力及於全部，刑事訴訟法第二百六十七
    條定有明文，本件公訴人聲請簡易判決處刑之部分（九十四
    年度速偵字第三二五一號），與移送併辦之部分（九十四年
    度偵字第一四五八八、一五五二六號）二罪間有連續犯之關
    係，已如前述，屬裁判上一罪，本院自應就移送併辦之部分
    併予審理，附此敘明。又被告有如犯罪事實欄所載曾受有期
    徒刑執行完畢之前科，此有臺灣臺中地方法院檢察署刑案資
    料查註紀錄表及臺灣高等法院被告前案紀錄表各一份足憑，
    其於五年以內再犯本件有期徒刑以上之罪，為累犯，應依刑
    法第四十七條之規定，遞加重其刑。原審對被告論罪科刑固
    非無見，惟未及審酌犯罪事實一之（二）部分之竊盜犯行，
    公訴人據此為由提起上訴，為有理由，自應將原判決撤銷，
    並改自為第一審判決，以符法制。爰審酌被告有如犯罪事實
    欄之前科素行，猶不知悔悟，不思以正途賺取所需，竟屢為
    竊盜行為，且於經警查獲後短時間內仍一再犯之，其行為殊
    不可取，惟念其犯後尚能坦承竊盜犯行，及其犯罪之動機、
    目的、手段及竊得財物之價值等一切情狀，量處如主文所示
    之刑。至扣案之鑰匙二支為被告因拾得他人棄置而取得所有
    之物，且係供其上開竊盜行為所用，爰依刑法第三十八條第
    一項第二款規定，併予宣告沒收。
三、按檢察官聲請以簡易判決處刑之案件，經法院認為有第四百
    五十一條之一第四項但書之情形者，應適用通常訴訟程序審
    判之，刑事訴訟法第四百五十二條定有明文；且對於簡易判
    決之上訴，準用刑事訴訟法第三編第一章及第二章之規定，
    管轄第二審之地方法院合議庭受理簡易判決上訴案件，應依
    通常程序審理。其認案件有刑事訴訟法第四百五十二條之情
    形者，應撤銷原判決，逕依通常程序為第一審判決，法院辦
    理刑事訴訟簡易程序案件應行注意事項第十四項亦有規定。
    查本案審判中發現被告尚有其他具裁判上一罪即併案部分之
    犯罪事實，足認被告所犯之罪不合刑事訴訟法第四百四十九
    條所定得以簡易判決處刑之案件，且本院認定之犯罪事實顯
    然與檢察官據以求處罪刑之事實不符，而有刑事訴訟法第四
    百五十一條之一第四項但書第二款前段之情形，依前揭法律
    規定，原審適用簡易判決處刑程序，尚有未合，應由本院合
    議庭改依通常程序審理後，逕為第一審之判決，檢察官或被
    告如不服本判決，仍得於法定上訴期間內，向管轄之第二審
    法院提起上訴，併此敘明。
四、被告丙○○經本院合法傳喚（見本院九十五年一月十七日審
    判筆錄），無正當理由未於審判期日到庭，爰不待其陳述，
    逕行判決。
五、據上論斷，應依刑事訴訟法第四百五十五條之一第三項、第
    三百七十一條、第三百六十九條第一項前段、第三百六十四
    條、第四百五十二條、第二百九十九條第一項前段，刑法第
    五十六條、第三百二十條第一項、第四十七條、第三十八條
    第一項第二款，罰金罰鍰提高標準條例第一條前段，判決如
    主文。
本案經檢察官乙○○到庭執行職務。
中    華    民    國    95    年     1    月    25    日
                  刑事第一庭  審判長法  官  李 平 勳
                                    法  官  周 瑞 芬
                                    法  官  曾 佩 琦
上正本證明與原本無異。
如不服本判決，應於判決送達後十日內向本院提出上訴狀，上訴
於臺灣高等法院臺中分院（須附繕本）。
                                    書記官  賴 淵 瀛
中    華    民    國    95    年     1    月    25    日
附錄本案論罪科刑法條：
【刑法第三百二十條第一項】
  意圖為自己或第三人不法之所有，而竊取他人之動產者，為竊
  盜罪，處五年以下有期徒刑、拘役或五百元以下罰金。


司法院資訊處製作；財團法人民間司法改革基金會備份。
